【裁判字號】    98,交聲,3885
【裁判日期】    981130
【裁判案由】    交管條例聲異
【裁判全文】
臺灣板橋地方法院交通事件裁定       98年度交聲字第3885號
原處分機關  交通部公路總局臺北區監理所
異  議  人
即受處分人  乙○○
上列受處分人因違反道路交通管理處罰條例案件，對於交通部公
路總局臺北區監理所於民國98年10月8 日以北監自裁字第裁40-C
O0000000號所為之處分（原舉發案號：北縣警交大字第CO000000
0 號）聲明異議，本院裁定如下：
    主  文
異議駁回。
    理  由
一、原處分意旨略以：受處分人乙○○於民國98年8 月22日14時
    55分許，駕駛其所有之車牌號碼9712-QE 號自用一般小客車
    ，行經臺北縣三重市福德南、環河南路口時，因有駕車行經
    有燈光號誌管制之交岔路口闖紅燈之違規事實，經臺北縣政
    府警察局交通警察大隊三重分隊警員以北縣警交大字第CO00
    00000 號舉發違反道路交通管理事件通知單（下稱舉發通知
    單）攔停舉發。嗣經原處分機關於98年10月8 日以北監自裁
    字第裁40-CO0000000號違反道路交通管理事件裁決書，爰依
    道路交通管理處罰條例第53條第1 項、第63條第1 項第3 款
    （原裁決書漏載第3 款）之規定，裁處罰鍰新臺幣（下同）
    2,700 元，並記違規點數3 點等語。
二、聲明異議意旨略以：異議人乙○○於98年8 月22日14時55分
    許，駕駛其所有之車牌號碼9712-QE 號自用一般小客車，行
    經臺北縣三重市福德南、環河南路口欲迴轉上引橋，當時往
    台北橋方向之交通號誌燈雖為紅燈，惟因左轉號誌燈亮起表
    示仍可左轉或迴轉；況此一路口左轉後之行向有二，其一往
    引橋邊、另一往引橋上，當時異議人車輛前方有很多汽、機
    等車欲左轉或迴轉，惟因車輛多而受阻擋，此際，左轉號誌
    燈因關閉而使號誌燈轉為紅燈，並造成異議人在該處等候，
    待號誌燈轉為綠燈時，異議人駕駛車輛上引橋時，卻遭警員
    以紅燈為由而攔停舉發，且依警員所提出之採證照片內容，
    亦可得知異議人當時車輛係屬煞停而未行駛狀態，並於該處
    停等號誌燈，待號誌燈轉為綠燈始迴轉上引橋，異議人並無
    紅燈迴轉之違規行為，警員所為之舉發顯與事實不等，請鈞
    院加以詳查，為此，爰依法聲明異議云云。
三、按汽車駕駛人，行經有燈光號誌管制之交岔路口闖紅燈者，
    處1, 800元以上5,400 元以下罰鍰；又汽車駕駛人有同條例
    第53條之情形者，記違規點數3 點，道路交通管理處罰條例
    第53條第1 項、第63條第1 項第3 款分別定有明文。
四、經查：訊據異議人即受處分人乙○○固不否認於98年8 月22
    日14時55分許，駕駛其所有之車牌號碼9712-QE 號自用一般
    小客車，行經臺北縣三重市福德南、環河南路口之事實，惟
    以前揭情詞置辯，然查：
    (一)、異議人乙○○於上開時、地確有駕車行經有燈光號誌管
        制之交岔路口闖紅燈一節，已據證人即當時舉發本違規
        事件之臺北縣政府警察局交通警察大隊三重分隊警員甲
        ○○於本院到庭具結證稱：我於上開時、地舉發異議人
        本件闖紅燈之違規；本院卷第9 頁的採證照片是我拍攝
        的；我看到異議人時候，異議人是在環河南路，那時候
        環河南路號誌燈已經是紅燈，異議人沒有停下來，我有
        看到異議人在紅燈之後仍然駕車超越停止線，並且迴轉
        要上台北橋，異議人的車輛的車頭已經轉過來有佔用上
        台北橋車道的一部分，異議人是看到我們在取締，所以
        異議人從那個地方又倒車回去我們照片所拍攝的地方，
        所以我才舉發異議人有紅燈迴轉的情形；我當時所在的
        位置，是在台北橋上的機車道上，就是我拍攝照片的位
        置；依舉發照片所示，當天的天候光線良好；本件是因
        為異議人已經駕車佔用往台北橋方向的車道，然後才倒
        車回去而舉發他紅燈迴轉；因為在紅單上事實要陳述闖
        紅燈外，我是寫超越停止線達下路段；因為用的是一般
        的數位相機，並不是單眼可以連拍三次的相機，所以我
        只有照一張；有一、兩輛機車是從福和街過來的，就是
        在採證照片上異議人車輛旁邊，有一輛紅色的機車，是
        從福和街左轉上台北橋，那時候福和街是綠燈沒有錯，
        而在引道上所顯示黑色及藍色的機車，是從環河南路違
        規紅燈迴轉的，所以這兩輛機車也有被製單舉發，異議
        人及上開兩輛機車幾乎是同一時間闖紅燈，但是機車騎
        士並沒有注意到我們在取締，所以才騎上去，異議人有
        注意到，所以異議人就倒車到現在照片所照的位置，當
        時路口並沒有很多車輛，並沒有異議人所稱被其他車輛
        堵住不能動的情形，異議人是看到我們在取締，才倒車
        回去等語明確（詳本院98年11月19日訊問筆錄）；是證
        人甲○○警員既已當庭證述舉發當時前揭路口並無障礙
        物加以遮蔽且天氣良好，理當能完整目擊異議人騎乘機
        車在上開路口有駕車行經有燈光號誌管制之交岔路口闖
        紅燈之違規事實無疑。又證人甲○○警員與異議人間，
        不僅未有任何怨隙，且係毫不相識之人，衡情證人應無
        設詞攀誣，或虛構違規事實以陷害異議人之道理。況警
        員執行公務時，本身即受有行政懲處責任之監督，且其
        到庭具結作證，更係以刑事責任擔保其證言之真實性，
        故證人甲○○警員之上開證述內容，以及其所記錄舉發
        之本件違規事實，應堪採信。
    (二)、再者，依卷附之舉發照片以觀（見本院卷第9 頁），照
        片中台北橋引道上之兩部機車係紅燈迴轉之機車，嗣即
        為警取締之事實，業據證人甲○○警員證述明確，復為
        異議人所不爭執，自堪認屬實在。是以依該兩部機車於
        照片中係甫轉入台北橋引道之位置以觀，可見前開舉發
        照片應係拍攝於燈號變化後不久，當無可疑。而依前揭
        舉發照片所示，前揭舉發路口之各行向均無任何車輛堵
        塞於路口之內，即便等待於停止線之後之車輛亦不甚多
        ，足見當時並非交通壅塞之時段，是以異議人再辯稱其
        本人當時已經通過停止線，因為路口車多，不能順利通
        行，所以只好在原地等候云云，顯與客觀事實不符，不
        足採信。
    (三)、此外，復有臺北縣政府警察局98年8 月22日北縣警交大
        字第CO0000000 號舉發通知單、交通部公路總局臺北區
        監理所98年10月8 日北監自裁字第裁40-CO0000000號違
        反道路交通管理事件裁決書、臺北縣政府警察局三重分
        局98年9 月21日北縣警重交申字第0980047043號函各1
        紙及採證照片1 紙在卷可稽，是異議人乙○○於前揭時
        、地，確有駕車行經有燈光號誌管制之交岔路口闖紅燈
        之違規事實，應堪認定。
五、綜上所述，本件異議人即受處分人乙○○違規事證明確，原
    處分機關爰依道路交通管理處罰條例道路交通管理處罰條例
    第53條第1 項、第63條第1 項第3 款（原裁決書漏載第3 款
    ）之規定，並參酌違反道路交通管理事件統一裁罰基準表之
    規定，裁處罰鍰2,700 元並記違規點數3 點，核無違誤，從
    而，異議人之異議為無理由，應予駁回。
六、據上論斷，應依道路交通案件處理辦法第19條，裁定如主文
    。
中    華    民    國    98    年    11    月    30    日
                  交通法庭    法  官  許映鈞
上正本證明與原本無異。
如不服本裁定，應於裁定送達後5日內向本院提出抗告狀。
                              書記官  范煥堂
中    華    民    國    98    年    11    月    30    日


司法院資訊處製作；財團法人民間司法改革基金會備份。
